【裁判字號】    95,訴,227
【裁判日期】    950428
【裁判案由】    毒品危害防制條例
【裁判全文】
臺灣基隆地方法院刑事判決        95年度訴字第227號
公  訴  人  臺灣基隆地方法院檢察署檢察官
被      告  甲○○
上列被告因毒品危害防制條例案件，經檢察官提起公訴（95年度
毒偵字第560號），並經本院合議庭裁定由受命法官獨任進行簡
式審判程序，判決如下：
    主      文
甲○○施用第一級毒品，處有期徒刑陸月，如易科罰金以參佰元
折算壹日，扣案之第一級毒品海洛因淨重零點零玖公克（不含包
裝袋）沒收銷燬之，包裝上開第一級毒品海洛因之包裝袋壹只沒
收；又施用第二級毒品，處有期徒刑參月，如易科罰金以參佰元
折算壹日，扣案之第二級毒品安非他命毛重零點貳伍公克（不含
包裝袋）沒收銷燬之，包裝上開第二級毒品安非他命之包裝袋壹
只沒收。應執行有期徒刑捌月，如易科罰金以參佰元折算壹日，
扣案之第一級毒品海洛因淨重零點零玖公克、第二級毒品安非他
命毛重零點貳伍公克（均不含包裝袋）均沒收銷燬之，包裝上開
第一級毒品海洛因之包裝袋壹只、包裝上開第二級毒品安非他命
之包裝袋壹只均沒收。
    事實及理由
一、本件犯罪事實應補充：「甲○○於民國95年1月12日下午某
    時，在基隆市○○區○○路65巷30號住處（起訴書誤載被告
    於95年1月13日下午7時30分為警採尿回溯24小時、96小時內
    某時，在不詳地點，業經蒞庭檢察官當庭更正），分別以將
    第一級毒品海洛因捲在香煙內一起點火吸用之方式、及以將
    第二級毒品安非他命置於玻璃球內下方以火燒烤產生煙霧之
    方式，各施用第一級毒品海洛因、第二級毒品安非他命1次
    。」、證據應補充：「被告於本院準備程序及審判程序之自
    白。」、應適用之法條應補充：「被告持有第一、二級毒品
    海洛因、安非他命係供施用，其持有之低度行為為施用之高
    度行為所吸收，均不另論罪。扣案之第一級毒品海洛因淨重
    0.09公克、第二級毒品安非他命毛重0.25公克（均不含包裝
    袋），為查獲之毒品，不問屬於被告與否，應依毒品危害防
    制條例第18條第1項前段之規定均宣告沒收銷燬之；包裝上
    開第一級毒品海洛因之包裝袋1只、包裝上開第二級毒品安
    非他命之包裝袋1只，為被告所有，分別供施用第一、二級
    毒品所用之物，應依刑法第38條第1項第2款之規定均宣告沒
    收。」外，餘均引用如附件檢察官起訴書之記載。
二、據上論斷，應依刑事訴訟法第273條之1第1項、第284條之1
    、第299條第1項前段、第310條之2、第454條第2項，毒品危
    害防制條例第10條第1項、第2項、第23條第2項、第18條第1
    項前段，刑法第11條、第51條第5款、第41條第1項前段、第
    2項、第38條第1項第2款，罰金罰鍰提高標準條例第2條，判
    決如主文。
本案經檢察官乙○○到庭執行職務。
中    華    民    國    95    年    4     月    28    日
                  刑事第三庭法  官    何怡穎
以上正本證明與原本無異。
對於本件判決如有不服，應於收受送達後10日內，向本院提出上
訴書狀，上訴於臺灣高等法院，並按他造當事人之人數附具繕本
。
中    華    民    國    95    年    4    月    28    日
                            書記官    李繼業
附錄本案論罪科刑法條：
毒品危害防制條例第10條
施用第一級毒品者，處 6 月以上 5 年以下有期徒刑。
施用第二級毒品者，處 3 年以下有期徒刑。
附件：
臺灣基隆地方法院檢察署檢察官起訴書
                                     95年度毒偵字第560號
    被      告  甲○○  男  31歲（民國○○年○月○○日生）
                        籍設基隆市○○區○○路65巷30號
                        國民身分證統一編號：Ｚ000000000號
上列被告因違反毒品危害防制條例案件，業經偵查終結，認應提
起公訴，茲敘述犯罪事實、證據並所犯法條如下：
        犯罪事實
一、甲○○前因施用毒品案件，經觀察、勒戒後，認無繼續施用
     毒品之傾向，經本署檢察官於民國94年7月25日，以94年度
     毒偵緝字第84號為不起訴處分確定（94年8月1日出所）。
     復基於施用毒品之犯意，於95年1月13日19時30分為警採尿
     回溯24小時、96小時內某時，在不詳地點，施用第一級毒品
     海洛因、第二級毒品甲基安非他命。嗣於同日17時30分許，
     在基隆市○○路東明加油站前為警盤檢查獲，當場扣得海洛
     因（淨重0.09公克）及安非他命（毛重0.25公克），並採集
     尿液送驗呈嗎啡及甲基安非他命陽性反應，始知上情。
二、案經基隆市警察局第一分局報告偵辦。
        證據並所犯法條
一、訊據被告甲○○矢口否認其有上揭施用毒品之犯行，惟查，
     被告為警查獲後所採集之尿液檢體，經警送往昭信科技顧問
     股份有限公司以氣相層析質譜儀法為確認檢驗之結果，呈海
     洛因代謝物嗎啡、甲基安非他命陽性反應，有該公司95年1
     月27日濫用藥物尿液檢體檢驗報告在卷可稽，並有上開第一
     級毒品海洛因及第二級毒品安非他命扣案可資佐證；復查上
     開第一級毒品海洛因經送法務部調查局鑑定結果，含第一級
     毒品海洛因成分，淨重0.09公克，有該局95年3月6日調科壹
     字第320003552號鑑定通知書在卷可參；復有毒品初步鑑驗
     報告單、不起訴處分書及刑案資料查註紀錄表附卷足憑，被
     告犯嫌堪予認定。
二、核被告所為，係犯毒品危害防制條例第10條第1 項之施用第
     一級毒品罪嫌及同條第2項之施用第二級毒品罪嫌。被告所
     犯上開二罪間，犯意各別，罪名互異，請分論併罰。另扣案
     之毒品，請依毒品危害防制條例第18條第1項之規定宣告沒
     收銷燬之。
三、依毒品危害防制條例第23條第2 項、刑事訴訟法第251 條第
     1項提起公訴。
    此  致
臺灣基隆地方法院
中    華    民    國    95    年    3     月    23    日
                              檢察官  丙  ○  ○
本件正本證明與原本無異
中    華    民    國    95    年    3     月    24    日
                              書記官  潘  健  安
附錄所犯法條：
毒品危害防制條例第10條第1項第2項
施用第一級毒品者，處 6 月以上 5 年以下有期徒刑。
施用第二級毒品者，處 3 年以下有期徒刑。


司法院資訊處製作；財團法人民間司法改革基金會備份。
